【裁判字號】    91,訴,1494
【裁判日期】    920129
【裁判案由】    毒品危害防制條例
【裁判全文】
臺灣板橋地方法院刑事判決                        九十一年度訴字第一四九四號
    公  訴  人  臺灣板橋地方法院檢察署檢察官
    被      告  甲○○  男  二.
右列被告因毒品危害防制條例案件，經檢察官提起公訴（九十一年度毒偵字第二二二
四號）暨移送本院併案審理（九十一年度毒偵字第四二一一號），本院判決如左：
    主  文
甲○○連續施用第一級毒品，處有期徒刑柒月；又連續施用第二級毒品，處有期徒刑
玖月；應執行有期徒刑壹年貳月。
    事  實
一、甲○○前因施用第二級毒品安非他命違反毒品危害防制條例案件，經本院先後於
    八十九年六月七日以八十九年度毒聲字第三六二九號裁定、九十年七月四日以九
    十年度毒聲字第二七五一號裁定送勒戒處所觀察、勒戒後，均認無繼續施用毒品
    之傾向，由臺灣板橋地方法院檢察署檢察官各於八十九年六月三十日以八十九年
    度毒偵字第四三０三號、九十年七月二十日以九十年度毒偵字第八五七號為不起
    訴處分確定。詎仍不知戒慎，復於九十年間因犯贓物罪，經本院於九十一年五月
    二十一日以九十一年度易字第五九二號判決，判處有期徒刑五月，如易科罰金以
    三百元折算一日確定，嗣未到案執行，且仍未能戒除毒癮，竟基於施用第一級毒
    品海洛因之概括犯意，先於九十一年四月十八日下午四時許，在臺北縣林口鄉○
    ○村○○路十九號住處內，以將海洛因摻入香煙內，點燃後吸食煙氣之方式，施
    用海洛因一次，復於同年月十九日下午四時許，在臺北縣林口鄉○○○○路旁，
    以前揭方式施用海洛因一次，而連續施用第一級毒品海洛因二次。另又基於施用
    第二級毒品安非他命之概括犯意，自九十一年四月十八日下午二時許起，至同年
    七月三十日止，在其上揭住處及臺北市○○○路某旅社等地，以將安非他命置於
    自製玻璃球吸食器內燒烤後吸食煙氣之方式，平均一星期施用一次，而連續多次
    施用安非他命。嗣分於九十一年四月十九日下午六時三分許，及同年七月三十日
    晚上九時三十六分許，經臺北縣政府警察局新莊分局及臺北市政府警察局萬華分
    局採尿送驗後查悉上情。甲○○本次施用毒品犯行，並經本院於九十一年七月十
    一日以九十一年度毒聲字第二一七六號裁定，令入戒治處所施以強制戒治一年，
    現於臺灣臺北戒治所強制戒治中。
二、案經臺北縣政府警察局新莊分局報請臺灣板橋地方法院檢察署檢察官偵查起訴暨
    臺北市政府警察局萬華分局報由臺灣臺北地方法院檢察署檢察官呈請臺灣高等法
    院檢察署檢察長令轉臺灣板橋地方法院檢察署檢察官移送本院併案審理。
    理  由
一、訊據被告甲○○對右揭犯罪事實自白不諱，而其於九十一年四月十九日，經臺北
    縣政府警察局新莊分局採尿送請臺灣檢驗科技股份有限公司以酵素免疫分析法及
    氣相層析質譜儀分析法檢驗結果，呈安非他命及鴉片陽性反應，有該公司九十一
    年五月八日濫用藥物尿液檢驗報告一紙附卷可稽；又被告於九十一年七月三十日
    由臺北市政府警察局萬華分局採尿送請臺灣尖端先進生技醫藥股份有限公司以酵
    素免疫分析法及氣相層析質譜儀檢驗結果，亦呈安非他命陽性反應，有該公司九
    十一年八月七日濫用藥物檢驗報告一紙附卷可考，足認被告自白與事實相符。
二、又被告甲○○前因施用第二級毒品安非他命違反毒品危害防制條例案件，經本院
    先後於八十九年六月七日以八十九年度毒聲字第三六二九號裁定、九十年七月四
    日以九十年度毒聲字第二七五一號裁定送勒戒處所觀察、勒戒後，均認無繼續施
    用毒品之傾向，由臺灣板橋地方法院檢察署檢察官各於八十九年六月三十日以八
    十九年度毒偵字第四三０三號、九十年七月二十日以九十年度毒偵字第八五七號
    為不起訴處分確定，其本次施用毒品犯行，並經本院於九十一年七月十一日以九
    十一年度毒聲字第二一七六號裁定，令入戒治處所施以強制戒治一年，現於臺灣
    臺北戒治所強制戒治中等情，亦有各該不起訴處分書、裁定書、臺灣高等法院檢
    察署刑案紀錄簡覆表在卷可憑，被告三犯施用毒品罪，事證明確，足以認定。
三、核被告甲○○所為，係犯毒品危害防制條例第十條第一項之施用第一級毒品罪、
    同條第二項之施用第二級毒品罪。其施用前持有第一級毒品海洛因、第二級毒品
    安非他命之低度行為，各為其施用之高度行為所吸收，均不另論罪。又其先後二
    次施用第一級毒品海洛因、多次施用第二級毒品安非他命犯行，各時間密接、犯
    罪構成要件相同，顯均係基於概括犯意為之，皆應依連續犯規定論以一罪，並均
    依法加重其刑。被告上開所犯施用第一級毒品及施用第二級毒品二罪間，犯意各
    別，所犯構成要件迥不相侔，應予分論併罰。至公訴人雖僅就被告於九十一年四
    月十九日下午六時許採尿前二十六小時某時內、九十六小時某時內，分別施用第
    一級毒品海洛因、第二級毒品安非他命之施用毒品犯行起訴，其餘施用第一、二
    級毒品行為部分，起訴事實未予敘及，然該等未據公訴人起訴之施用第一、二級
    毒品事實與已起訴部分，分別具連續犯之裁判上一罪關係，茲如前述，應均為起
    訴效力所及，本院自得併予審理，附此敘明。爰審酌被告前均因施用第二級毒品
    安非他命案件，經本院二次裁定送勒戒處所觀察、勒戒後，因認無繼續施用毒品
    之傾向，由臺灣板橋地方法院檢察署檢察官先後二次為不起訴處分確定在案，詎
    仍不知戒慎，復於九十年間因犯贓物罪，經本院於九十一年五月二十一日以九十
    一年度易字第五九二號判決，判處有期徒刑五月，如易科罰金以三百元折算一日
    確定，嗣未到案執行等情，有臺灣高等法院檢察署刑案紀錄簡覆表在卷可稽，顯
    見其不知悔改，及本次三犯施用毒品罪，除施用第二級毒品安非他命外，更進而
    另行施用第一級毒品海洛因，未能戒除毒癮，然所犯限於自殘，尚未對社會造成
    重大危害，犯後坦承犯行等一切情狀，分別量處各罪如主文所示之刑，併定其應
    執行之刑，以示儆懲。
據上論斷，應依刑事訴訟法第二百九十九條第一項前段，毒品危害防制條例第十條第
一項、第二項，刑法第十一條前段、第五十六條、第五十一條第五款，判決如主文。
本案經檢察官楊四猛到庭執行職務。
中      華      民      國    九十二    年      一      月    二十九    日
                                  臺灣板橋地方法院刑事第四庭
                                      審判長法  官  許仕楓
                                            法  官  談  虎
                                            法  官  陳明偉
右正本證明與原本無異。
如不服本判決，應於判決送達後十日內，向本院提出上訴狀。
                                            書記官  呂妍旻
中      華      民      國    九十二    年      一      月    二十九    日


司法院資訊處製作；財團法人民間司法改革基金會備份。
